【裁判字號】    99,台抗,485
【裁判日期】    990618
【裁判案由】    請求確認會員關係存在
【裁判全文】
最高法院民事裁定              九十九年度台抗字第四八五號
抗  告  人  甲○○
抗  告  人  台北市醫師公會
法定代理人  乙○○
訴訟代理人  謝震武律師
上列抗告人間因請求確認會員關係存在事件，兩造對於中華民國
九十八年十一月二十六日台灣高等法院裁定（九十七年度上字第
一一一九號），各自提起抗告，本院裁定如下：
    主  文
兩造抗告均駁回。
抗告訴訟費用由兩造各自負擔。
    理  由
按核定訴訟標的之價額，以起訴時之交易價額為準；無交易價額
者，以原告就訴訟標的所有之利益為準。又訴訟標的之價額不能
核定者，以第四百六十六條所定不得上訴第三審之最高利益額數
加十分之一定之。向第二審或第三審法院上訴，依第七十七條之
十三及第七十七條之十四規定，加徵裁判費十分之五。民事訴訟
法第七十七條之一、第七十七條之十二及第七十七條之十六分別
定有明文。本件抗告人甲○○（下稱甲○○）起訴先位請求確認
其與抗告人台北市醫師公會（下稱台北市醫師公會）間之正常會
員關係（即未遭停權）存在；備位請求確認其與台北市醫師公會
間除喪失一切福利給付權益外之其他會員關係存在，經台灣台北
地方法院判決駁回，甲○○不服，提起第二審上訴，聲明求為廢
棄原判決，確認伊與台北市醫師公會間有關台北市醫師公會章程
第十二條所定之會員權利及第十四條第二項所定之一切福利給付
權利存在，核係因有無會員關係而涉訟，並非對於親屬關係及身
分上之權利有所主張，自屬財產權訴訟。又所謂會員權利，依上
開章程第十二條所訂，有選舉、被選舉、罷免及提議、發言、表
決權，並得享有該會有關各項事業之權；而依台北市醫師公會會
員權益相關事項第五則之規定，會員福利包括參與該會舉辦之活
動、該會每月寄發月刊、寄贈生日禮券及禮品、領取退休金、身
故互助金新台幣（下同）二十萬元及全聯會身故保險金八十歲以
上者三十萬元、八十歲以下者三十五萬元等權益，故本件兩造如
獲勝訴判決所得受客觀利益，尚無法核定，原法院乃依上規定，
以本件訴訟標的價額為一百六十五萬元，核定第一審裁判費為一
萬七千三百三十五元、第二及三審裁判費為二萬六千零二元，經
核於法洵無違誤。兩造抗告意旨，指摘原裁定不當，聲明廢棄，
均無理由。
據上論結，本件兩造抗告均為無理由。依民事訴訟法第四百九十
五條之一第一項、第四百四十九條第一項、第九十五條、第七十
八條，裁定如主文。
中    華    民    國  九十九  年    六    月   十八   日
                      最高法院民事第二庭
                          審判長法官  吳  正  一
                                法官  陳  淑  敏
                                法官  阮  富  枝
                                法官  許  澍  林
                                法官  魏  大  喨
本件正本證明與原本無異
                                      書  記  官
中    華    民    國  九十九  年    六    月  二十八  日
                                                      K

司法院資訊處製作；財團法人民間司法改革基金會備份。
